# 出资置换的会计处理

提问人：dxxd_ren 时间：2015-06-29 09:36:59
2014 年 9 月股东以专利出资作价 50 万，但是该专利评估值不足 50 万，假设是专利权价值是 0 ， 2015 年 6 月用货币置换的话，怎样进行会计处理，是否将以前期间的无形资产价值冲回，如果冲回的话实收资本是否也得冲回，这样就与工商登记资料不符了

回答人：chenyiwei
对无形资产的价值虚增应按前期重大差错处理。在前期差错更正过程中，理论上应同时冲销当初虚增的实收资本，到后续收到补足出资的现金时再重新确认实收资本。但在实际操作中，也有人出于和你同样的担心，将冲销的无形资产价值转入其他应收款，到收回现金时冲销其他应收款。当然后一做法并不完全合理，但实际操作中也存在。

提问人：木叶白牙 时间：2016-10-26 11:16:02
老师您好： 如果仅仅是为了提高过会率呢？冲减实收资本是否合适？因为历史上看无形资产出资并非确定不实，不好就认定为出资不实而冲减实收资本吧？

回答人：chenyiwei
如果当时无形资产出资实际上是合理的（当然需要仔细核查，用证据说话），只是为了避免监管部门关注而自愿采用现金置换，则不是前期差错，也不能冲减前期的实收资本。